# 虚心请教陈版关于停工损失的问题！

提问人：lifespace 时间：2010-08-10 16:57:37
公司因安全事故导致停产整顿，期间的车间发生的固定资产折旧、人员工资等其他支出应如何进行会计处理？
同事 1 认为：先用“生产成本-基本生产成本-停工损失”或“停工损失”科目归集后，期末直接结转到“管理费用-停工损失”科目； 同事 2 认为：停产期间，应已与生产活动无关，相关费用应直接全部计入管理费用； 同事 3 认为：安全事故导致的停产损失属于非常损失，因计入“营业外支出-非常损失”。
我现在都给弄糊涂了，烦请陈版主就此给予指导，提出专业意见，非常感谢！

回答人：chenyiwei
基本上赞同同事 3 的意见。

回答人：chenyiwei
回复 8 楼 lifespace 的帖子“非常损失”并不是严格意义上的会计概念，一般从发生频率、与主营业务的相关性、金额大小或影响程度等方面去考虑。 根据《企业会计准则——应用指南》的附录《会计科目和主要帐务处理》中营业外支出科目的使用说明：“本科目核算企业发生的各项营业外支出，包括非流动资产处置损失、非货币性资产交换损失、债务重组损失、公益性捐赠支出、非常损失、盘亏损失等”。 本案例中的安全事故，如果是偶发性的，实务中多数作为营业外支出。管理费用中的停工损失主要是用于核算常规的季节性停工期间的相关支出。

回答人：chenyiwei
回复 10 楼 lifespace 的帖子我理解，对于集团内其他企业而言，停产的原因也是偶发性的，所以也可以作为营业外支出处理。

提问人：airbit 时间：2012-02-24 08:49:58
陈版，你好！
根据新发布的企业产品成本核算制度（征求意见稿），季节性和修理期间的停工损失是可以计入制造费用的，而不用计入管理费用，陈版能否点评下，谢谢！

回答人：chenyiwei
《产品成本核算制度》作为国家统一的会计准则、制度体系的组成部分，不应与存货、借款费用、建造合同等准则的基本原则相冲突。

回答人：chenyiwei
这个问题一直有争议，我的观点是此类停工损失就整个企业的运转而言是必需的，但就某一特定批次的产品而言，并非达到预定可销售状态和场所所必需，因此不建议计入生产成本，而是在发生时直接费用化。

提问人：liubin988513 时间：2012-02-28 23:27:08
回复 chenyiwei 的帖子
制造费用是一种间接生产成本，包括企业生产部门（如生产车间）管理人员的职工薪酬、折旧费、办公费、水电费、机物料消耗、劳动保护费、季节性和修理期间的停工损失等。企业会计准则讲解 2010 规定了季节性与修理期间的停工损失计入制造费用。同时请教下陈老师。准则说车间的修理费【不能资本化】应计入管理费用，但审计过程中，发现大多数制造企业将该类费用计入了制造费用。这个一般需要进行调整吗？？

回答人：chenyiwei
看影响金额的大小,包括两方面：营业成本和管理费用之间的重分类；存货周转较慢的企业对净利润的可能影响程度。

提问人：qjr1124 时间：2012-07-10 10:07:15
回复 liubin988513 的帖子
"准则说车间的修理费【不能资本化】应计入管理费用，但审计过程中，发现大多数制造企业将该类费用计入了制造费用。这个一般需要进行调整吗？？"
"看影响金额的大小,包括两方面：营业成本和管理费用之间的重分类；存货周转较慢的企业对净利润的可能影响程度。"请教这里要判断吗?

回答人：chenyiwei
这是从审计的角度，判断该问题对被审计财务报表整体的影响程度，以确定能否接受客户目前的处理而不一定必须调整。

提问人：qjr1124 时间：2012-07-10 10:18:23
第四十九条 工业企业发生的制造费用，应当按照合理的分配标准按月分配计入各成本核算对象的生产成本。 企业可以采取的分配标准包括机器工时法、人工工时法、计划分配率等。 季节性生产企业可以按照全年停工月份制造费用计划数同全年商品产品的计划产量的比例，确定制造费用的计划分配率，根据制造费用分配率和开工月份的实际产量，计算开工月份应负担停工月份的制造费用，连同开工月份发生的制造费用，一并计入产品的生产成本。年度终了，全年停工月份制造费用的实际发生额与分配额的差额，除了为明年开工生产作准备的留待明年分配外，其余调整当年的产品生产成本。
其实,对于季节性停工企业的损失,如何核算对企业来说可能影响还很大,有些需要利润,有些不需要利润,需要利润按新准则直接进管理费用
准则 2010 年讲解有说如下:存货加工成本，由直接人工和制造费用构成，其实质是企业在进一步加工存货的过程中追加发生的生产成本，不包括直接由材料存货转移来的价值。其中，直接人工，是指企业在生产产品过程中直接从事产品生产的工人的职工薪酬。直接人工和间接人工的划分依据通常是生产工人是否与所生产的产品直接相关（即可否直接确定其服务的产品对象）。制造费用是指企业为生产产品和提供劳务而发生的各项间接费用。制造费用是一种间接生产成本，包括企业生产部门（如生产车间）管理人员的职工薪酬、折旧费、办公费、水电费、机物料消耗、劳动保护费、季节性和修理期间的停工损失等。

回答人：chenyiwei
这个问题以前多次讨论过。我个人的观点是：此类季节性停工支出对整个企业而言是不可避免的，但对特定批次的存货而言，并不是其达到当前状态和场所必需的支出，所以建议在发生时直接费用化处理。